# 优先股会计属性实务案例分析（ 201405 ）

提问人：fesson 时间：2014-06-05 14:47:53
楼主分析得非常细致，只是有个问题观点不同。楼主认为，如果优先股的股息支付形成一项合同义务或推定义务，则应将优先股划分为负债。 个人理解，如果优先股的股息支付形成一项合同义务或推定义务，在达到支付义务时，应将股息部分确认为负债，而本金部分，则应重点根据是否有赎回义务来判断应计入权益或负债。例如，优先股和永续债本金，如果没有赎回条款，即使股息（利息）
支付是必须支付、有有可分配利润时就要支付，本金部分仍然应计入权益。

回答人：chenyiwei
不赞同此观点。类似问题在优先股刚推出时本版面上就已经有讨论，你可以搜索一下之前的讨论。